臺灣士林地方法院民事裁定
111年度消債聲免字第3號
聲  請  人
即  債務人  張淑玲  
代  理  人  林孜俞律師(法扶律師)
相  對  人
即  債權人  台北富邦商業銀行股份有限公司
法定代理人  程耀輝  
相  對  人
即  債權人  國泰世華商業銀行股份有限公司
法定代理人  郭明鑑  
相  對  人
即  債權人  臺灣新光商業銀行股份有限公司
法定代理人  李增昌  
相  對  人
即  債權人  永豐商業銀行股份有限公司
法定代理人  陳嘉賢  
相  對  人
即  債權人  台新資產管理股份有限公司
法定代理人  吳統雄  
相  對  人
即  債權人  良京實業股份有限公司
法定代理人  平川秀一郎
相  對  人
即  債權人  滙誠第二資產管理股份有限公司
法定代理人  莊仲沼  
上列聲請人聲請聲請免責，本院裁定如下：
    主  文
聲請人張淑玲應予免責。
    理  由
一、按法院裁定開始清算程序後，債務人有薪資、執行業務所得
    或其他固定收入，扣除自己及依法應受其扶養者所必要生活
    費用之數額後仍有餘額，而普通債權人之分配總額低於債務
    人聲請清算前2年間，可處分所得扣除自己及依法應受其扶
    養者所必要生活費用之數額者，法院應為不免責之裁定。但
    債務人證明經普通債權人全體同意者，不在此限；債務人因
    第133條之情形，受不免責之裁定確定後，繼續清償達該條
    規定之數額，且各普通債權人受償額均達其應受分配額時，
    得聲請法院裁定免責，消費者債務清理條例（下稱消債條例
    ）第133條、第141條分別定有明文。
二、聲請意旨略以：伊前經本院108年度消債職聲免字第42號裁
    定認定聲請前二年可處分所得扣除必要支出生活費用後，尚
    餘新臺幣（下同）48萬5,742元，惟普通債權人於清算程序
    受償額為0元，依消債條例第133條規定裁定不應予免責確定
    。嗣伊繼續清償各普通債權人，其受償總額為48萬5,743元
    ，各普通債權人受償額均達其應受分配額，爰依消債條例第
    141條規定聲請免責等語。
三、經查：
㈠、聲請人前向本院聲請清算，經本院以107年度消債清字第36號
    裁定自民國107年12月22日17時起開始清算程序，復於108年
    4月29日經本院以107年度司執消債清第42號裁定終止清算程
    序，嗣因本院認聲請人該當消債條例第133條所定不免責事
    由，而以108年度消債職聲免字第42號裁定聲請人不予免責
    確定等情，業經本院依職權調取上開卷宗查核屬實。
㈡、聲請人於本院裁定開始清算時起至裁定免責前之期間有固定
    薪資收入，於扣除每月必要生活費用後尚有餘額，其於聲請
    清算前二年內之收入所得總額扣除自己之必要生活費用，尚
    餘48萬5,742元，而全體普通債權人於清算程序中受償0元等
    情，業經本院108年度消債職聲免字第42號裁定認定在案。
    而聲請人主張於前開不免責裁定確定後，已繼續清償各普通
    債權人共計48萬5,743元，且各普通債權人受償額均達其應
    受分配額等情，業據其提出玉山銀行新臺幣匯款申請書、款
    項入戶證明、永豐銀行登錄單、台北富邦銀行收據、華南商
    業銀行活期性存款存款憑條（收據）、臺灣新光商業銀行信
    用卡繳款憑條、台新國際商業銀行放款本利收據、信用卡繳
    款單、國泰世華商業銀行存款憑證等影本為憑（見本院卷第
    19至26頁），並經相對人陳報在卷（見本院卷第35、36、40
    、41、43、45、47頁），堪認債務人業已依本院108年度消
    債職聲免字第42號裁定附表「繼續清償至第141條所定各債
    權人最低應受分配額之數額」欄所示之金額即第133條所定
    之數額為清償，且各普通債權人受償額均達其應受分配額，
    則聲請人依消債條例第141條規定聲請免責，於法並無不合
    ，應予准許。
四、爰裁定如主文。
中　　華　　民　　國　　111 　年　　 3　　月　　11  　日
                  民事第一庭  法  官  黃筠雅
以上正本係照原本作成。
如對本裁定抗告，應於裁定送達後10日內向本院提出抗告狀，並
繳納抗告費新臺幣1,000 元。
中　　華　　民　　國　　111 　年　　3 　　月　　11　　日
                              書記官  陳芝箖